臺灣士林地方法院民事判決　九十一年訴字第六二六號
　　原　　　告　黃俊銘
　　被　　　告　甲○○
右當事人間請求損害賠償事件，本院判決如左：
    主    文
原告之訴及假執行之聲請均駁回。
訴訟費用由原告負擔。
    事    實
甲、原告部分：
  一、聲明：
    (一)被告應給付原告新台幣柒拾萬元，並自本件起訴狀繕本送達翌日起至清償日止
      ，按週年百分之五計付利息。
    (二)請准供擔保，宣告假執行。
    (三)訴訟費用由被告負擔。
  二、陳述：
    (一)被告甲○○於民國（下同）八十九年二月向原告購得ＢＭＷ九二年中古汽車，
      買賣價金定為新台幣（下同）五十八萬元。品質應為其明知，經雙方同意而成
      交，且尾款一萬七千元尚未繳清，原告即交付車輛。該車既經被告驗車收受，
      因屬中古車，原告即不負瑕疵擔保責任，退一步言，縱有瑕疵，應即告知原告
      ，詎料交車二個月後，始通知，顯係被告怠於通知。雖如上述，被告要求修復
　　　，原告仍匯款二萬元給被告，連同未付清之尾款，總計三萬七千元作為修護費
　　　用，惟被告經常夥同多人，到原告車行藉故滋生事端，致原告車行生意大受影
　　　響。
    (二)八十九年十一月三日被告邀約在北市○○○路TU咖啡廳面談，遭受被告及其夥
      同友人十幾人在忠孝東路二一六巷口動手毆打成重傷，頸部外傷、顱內出血、
      顏面六處受傷、血腫、神智不清，經送仁愛醫院急救，住院十八日，有仁愛醫
      院診斷證明書可以為證。
    (三)因被告之傷害行為，業已造成原告下列損害：
      (1)住院十七天，花住院費三萬元。
      (2)看護費一天三千元，十七天共五萬一千元。
      (3)降腦壓中藥一天六百元，十五天，共九千元。
      (4)複診自八十九年十二月到九十年十一月，共花醫藥費一萬二千元。
      (5)被毆打之際，遺失手錶一只七萬六千元、手機一支二萬二千元。
　　　(6)住院加復健期共四個月無法工作，四個月計損失三十萬元。
      (7)原告無端被毆打成重傷，身體、精神飽受打擊，精神痛苦萬分，應賠償精神
        慰藉金二十萬元。
      (8)以上合計七十萬元，應由被告負賠償之責。
  三、證據：
      提出台北市政府消防局救護記錄表影本、驗傷診斷書影本及住院醫療費用證明
      單、薪俸袋、百安堂蔘藥行收據等為証，並請求傳訊証人張家慧、楊宗融。
乙、被告部分：
  一、聲明：原告之訴駁回。
　二、陳述：否認動手打原告，並否認被告支出各項費用。
    理    由
一、原告起訴主張被告於八十九年十一月三日，夥同友人十幾人在忠孝東路二一六巷
　　口，動手毆打原告，造成原告受有頸部外傷、顱內出血、顏面六處受傷、血腫、
　　神智不清等傷害，爰依民法第一百八十四條第一項前段，請求被告賠償七十萬元
　　及自起訴狀繕本送達翌日起至清償日止，按週年百分之五計算之利息；被告則否
　　認動手毆打原告等語置辯。
二、按侵權行為所發生之損害賠償請求權，以有故意或過失不法侵害他人權利為其成
    立要件，若其行為並無故意或過失，即無賠償之可言；又當事人主張有利於己之
    事實者，就其事實有舉證之責任，民事訴訟法第二百七十七條亦定有明文。本件
    原告主張被告應負侵權行為損害賠償責任，則其就被告之不法行為具有故意或過
    失之主觀上要件，自應負舉證之責。經查：
    (一)原告於八十九年十一月三日，在台北市○○○路二一六巷口，遭群毆致受有頸
      部外傷、顱內出血、顏面六處受傷、血腫、神智不清等傷害，經送往仁愛醫院
      急救，住院十八日之事實，固據提出台北市政府消防局救護記錄表影本、驗傷
      診斷書影本及住院醫療費用證明為證，惟此等証據只能証明原告曾受毆打致身
      體受傷之事實，尚不能遽認被告即為毆打原告之加害人。
    (二)証人楊宗融証稱「八十九年十一月三日我和女友‧‧‧在忠孝東路四段TUCAFE
      吃飯，時間約八點四十分，因為我們訂八點三十分的位子。九時許，我看見黃
      俊銘，因為他是我朋友‧‧‧的朋友，我和他打招呼，因沒有深交，所以只有
      點頭。他一個人坐，我想他有約了朋友，九時四十分許，突然進來很多人，直
      接走向黃俊銘那一桌，因為吵的很大聲，所以有聽見他們在爭執。接下來就看
      到一堆人跑出去」，問「在店內有無打鬥？」，答「我沒看到，只知道有爭執
      。」，問「當天是否看見甲○○？」，答「很多人，我不知道那一個是甲○○
      。」，被告補到後，再問証人「有否見過被告？」，答「好像有」，問「如何
      確定？」，証人答以「事情發生很久了」，經命被告退庭後，証人再稱「因為
　　　那一天來的（人）普遍都比較高大，被告比較矮、比較瘦，所以印象比較深刻
　　　。」（見九十一年十月十六日言詞辯論筆錄第二頁、第三頁）証人楊宗融雖証
　　　稱被告於案發當日在場，但証人楊宗融陳稱不認識被告（見九十一年十月十六
　　　日言詞辯論筆錄第二頁），案發當時很多人，不知道那一個是被告，突然一大
　　　堆人進來吵的很大聲，接下來一堆人又跑出去，在未經過介紹、會面，一群人
　　　鬧轟轟的現場，証人楊宗融對被告的短暫記憶，卻能在八十九年十一月三日案
　　　發後近二年時間之九十一年十月十六日，一眼即在法庭上指認好像看過被告，
　　　此種異於尋常人記憶之証詞，原已難信為真實；縱認被告確實出現於忠孝東路
　　　四段TUCAFE，但証人楊宗融又稱在店內並無打鬥，是其証詞亦難証明被告確有
　　　毆打原告之故意行為。
    (三)証人張家慧証稱「‧‧‧看見原告衝出來，接著被告也跑出來，帶著十餘人追
      原告，我隔著忠孝東路，站在斜對面，只能打電話報警求救」（見九十一年七
      月十日言詞辯論筆錄第三頁）、「當天大概距離被告十公尺，我沒有近視看得
      很清楚，再加上原告之前告訴我他要和被告談事情，更能確定被告在現場。‧
      ‧‧有看見被告打原告‧‧‧打他全身」（見九十一年九月十一日言詞辯論筆
      錄第二頁）。惟查：
      証人張家慧証稱看見被告打原告全身，而原告於案發當時係受有鼻樑腫脹、
        右腦約直徑六公分的胞胞；頭部外傷併顱內出血、顏面多處擦傷、血腥（共
        六處），腦部電腦斷層顯示顱內出血（蜘蛛膜下腔出血）的傷害，有原告提
        出之台北市政府消防局救護記錄表影本、驗傷診斷書影本可證，証人所述毆
        打的部位與原告受傷之情形，顯屬有異。
      証人張家慧又稱「傍晚九時原告打電話告訴我，被告找他去談事情，地點是
        在東區，他會晚點到，大約一個小時，但是之前曾聽原告說過被告帶人到店
        裡鬧過事，我不放心，就自行繞道咖啡廳，我到現場時，門口聚集有十餘人
        ，進去之後，不久就起爭執，當時店內燈光很暗，我看不清楚爭執的狀況，
        沒一下子就看見原告衝出來，接著被告也跑出來，帶著十餘人追原告，我隔
        著忠孝東路，站在斜對面，只能打電話報警求救。」（見見九十一年七月十
        日言詞辯論筆錄第三頁）。依証人張家慧所述之案發時間係在晚間九時許，
        十餘人共同毆打原告，而証人張家慧則係立於相隔有八線車道寬的忠孝東路
        對面，衡諸當時的照明程度、十餘公尺長之距離以及証人楊宗融証稱「因為
        那一天來的普遍都比較高大，被告比較矮，比較瘦，所以印象比較深刻」（
        見九十一年十月十六日言詞辯論筆錄第四頁）的陳述，一般人著實難於夜晚
        九時許，從十餘位普遍高大的混亂人群中，在相隔十餘公尺的距離下，清楚
        地辨識出比較矮比較瘦的被告，毆打原告全身之理；即証人張家慧本人亦稱
        「當時我很害怕，無法看得很清楚及詳細細節」，益証証人張家慧之証詞，
        尚難採為被告確有毆打原告之有利証據。
　　(四)此外，原告復未提出其他証據証明被告有何故意或過失之行為，致其受有身體
　　　傷害之情事，自難認被告就原告身體受傷一事有何故意或過失之行為可言，徵
　　　諸首揭說明，本件即與侵權行為損害賠償之要件不符。原告請求被告賠償醫療
　　　費用等損害七十萬元及遲延利息，於法無據，應予駁回。其假執行之聲請，因
　　　訴之駁回而失所附麗，不予准許。
三、因本案事證已臻明確，兩造其餘主張陳述及所提之證據，均毋庸再予審酌，附此
    敘明。
四、據上論結，本件原告之訴為無理由，依民事訴訟法第七十八條判決如主文。
中　　　華　　　民　　　國　　九十一　　年　　　十　　　月　　三十  　　日
                                        臺灣士林地方法院民事第一庭
~B法　　　官　陳雅玲
右為正本，係照原本作成。
如對本判決上訴須於判決送達後廿日內向本院提出上訴狀。
中　　　華　　　民　　　國　　九十一　　年　　　十　　　月　　三十一　　日
~B法院書記官　黃惠苹
